臺灣板橋地方法院刑事判決　　　　　　　96年度訴字第3496號
公　訴　人　臺灣板橋地方法院檢察署檢察官
被　　　告　乙○○
　　　　　　　　　　　樓
上列被告因違反毒品危害防制條例案件，經檢察官提起公訴（96
年度毒偵字第6653號），本院依簡式審判程序判決如下：
    主  文
乙○○施用第一級毒品，累犯，處有期徒刑捌月。扣案之第一級
毒品海洛因壹包（驗餘淨重零點零參公克）沒收銷燬之。
    事  實
一、乙○○前因施用毒品案件，經裁定送觀察、勒戒，因認無繼
    續施用毒品之傾向，於民國八十九年七月三十一日執行觀察
    、勒戒完畢釋放，嗣於九十四年一月間，又因施用毒品案件
    ，經本院以九十四年度訴字第五五四號判決判處有期徒刑七
    月確定，其另因搶奪案件，經本院以九十四年度訴字第一六
    六０號判決判處有期徒刑一年確定，上開二罪經定應執行刑
    有期徒刑一年六月，於九十六年五月二十一日縮短刑期執行
    完畢。詎猶不知悔改，基於施用第一級毒品海洛因之犯意，
    於九十六年八月二十七日某時，在臺北縣板橋市○○○路之
    友人住處，以將海洛因捲入香菸內燃燒吸食煙霧之方式，施
    用海洛因乙次。嗣於九十六年八月二十八日晚間十時三十分
    許，為警在臺北縣板橋市○○○路八十九巷五弄二十之二號
    三樓門口查獲，並扣得乙○○所施用之海洛因一包（驗餘淨
    重零點零三公克）。
二、案經臺北縣政府警察局海山分局移送臺灣板橋地方法院檢察
    署檢察官偵查起訴。本院於準備程序進行中，被告乙○○就
    被訴事實為有罪之陳述，經告知簡式審判程序之旨，並聽取
    公訴人、被告之意見後，本院合議庭裁定由受命法官獨任進
    行簡式審判程序。
    理  由
一、上揭犯罪事實，業據被告於本院準備程序、審理時均自白不
    諱，其於九十六年八月二十八日為警查獲後採集之尿液檢體
    ，經送臺灣檢驗科技股份有限公司以酵素免疫分析法初驗、
    氣相層析質譜儀法複驗之結果，確呈嗎啡陽性反應，有該公
    司於九十六年九月十三日出具之濫用藥物尿液檢驗報告一份
    及被移送者姓名暨代碼對照表一紙在卷可稽。又被告於上開
    期日為警查獲之白色粉末一包，確為海洛因，驗餘淨重零點
    零三公克等情，復有上開公司九十六年九月十四日出具之濫
    用藥物檢驗報告一份附卷可憑，足認被告之自白與事實相符
    。再者，被告前因施用毒品案件，經裁定送觀察、勒戒，因
    認無繼續施用毒品之傾向，於八十九年七月三十一日執行觀
    察、勒戒完畢釋放，嗣於九十四年一月間，又因施用毒品案
    件，經本院以九十四年度訴字第五五四號判決判處有期徒刑
    七月確定之事實，有上開判決書電腦列印本及臺灣高等法院
    被告前案紀錄表各一份在卷可考，被告既曾於觀察、勒戒執
    行完畢後「五年內再犯」施用第一級毒品罪，則此次施用第
    一級毒品犯行，已屬「五年後三犯」，而非毒品危防制條第
    二十條第三項所稱「五年後再犯」之情形，依法即應由檢察
    官逕行追訴（最高法院九十五年度臺非字第五九號判決參照
    ）。從而本件事證明確，被告犯行堪予認定。
二、核被告所為，係犯毒品危害防制條例第十條第一項之施用第
    一級毒品罪。其為施用而持有海洛因之低度行為，為施用之
    高度行為所吸收，不另論罪。被告前因施用毒品案件，經本
    院以九十四年度訴字第五五四號判決判處有期徒刑七月確定
    ，另因搶奪案件，經本院以九十四年度訴字第一六六０號判
    決判處有期徒刑一年確定，上開二罪經定應執行刑有期徒刑
    一年六月，於九十六年五月二十一日縮短刑期執行完畢乙節
    ，有臺灣高等法院被告前案紀錄表一份在卷可考，其受有期
    徒刑之執行完畢，五年內故意再犯本件有期徒刑以上之罪，
    為累犯，應依法加重其刑。被告施用海洛因之時間、地點，
    業據被告於本院審理時供陳明確，起訴書就前者泛指為「於
    九十六年八月二十九日凌晨二十許為警採尿前二十六小時內
    某時」，後者則記載為「在某不詳地點」，皆稍有未洽，均
    應予更正。爰審酌被告前已因施用毒品，獲得不起訴處分之
    寬典，又經法院論罪科刑，竟猶不知遠離毒害，顯然漠視法
    令之禁制，惟坦承犯行之犯後態度，暨其犯罪之動機、目的
    、手段等一切情狀，量處如主文所示之刑。扣案之海洛因一
    包，其中驗餘淨重零點零三公克之海洛因，屬第一級毒品，
    應依毒品危害防制條例第十八條第一項前段之規定諭知沒收
    銷燬；至於裝盛上開海洛因之外包裝袋，因鑑驗毒品之標準
    作業流程，毒品秤重主要以傾倒方式，必要時輔以刮杓刮取
    ，儘可能將原送驗包裝物內毒品與包裝物分離後個別秤重，
    所得之毒品重量登載為「淨重」，包裝物重量則登載為「空
    包裝重」，然依上述二種方式分離，原送驗包裝物內均仍會
    有微量毒品成分殘留，此為本院歷來辦理毒品案件職務上所
    知悉，並有法務部調查局九十四年四月十二日調科壹字第０
    九四００一一四七四０號函一紙附卷可參，上開外包裝袋既
    仍含有微量海洛因成分無法析離，爰併依前揭規定宣告沒收
    銷燬之。
三、末查被告於本院審理時，已自承：伊施用毒品並未成癮，且
    除本案犯行外，並無其他施用海洛因之行為等語明確，本院
    亦查無其他證據足認被告施用毒品已經成癮，故毋庸依刑法
    第八十八條規定諭知被告於刑之執行前入相當處所施以禁戒
    ，併此敘明。
四、如不服本判決，得自收受送達之日起十日內，向本院提出上
    訴。
據上論斷，應依刑事訴訟法第二百七十三條之一第一項、第二百
九十九條第一項前段，毒品危害防制條例第十條第一項、第十八
條第一項前段，刑法第十一條前段、第四十七條第一項，判決如
主文。
本案由檢察官甲○○提起公訴，經檢察官林珮菁到庭執行職務。
中　　華　　民　　國　　96　　年　　12　　月　　13　　日
                  刑事第九庭?法?官  劉元斐
上列正本證明與原本無異。
如不服本判決，應於判決送達後十日內敘明上訴理由，向本院提
出上訴狀 (應附繕本) ，上訴於臺灣高等法院。
                              書記官   郭玉芬
中　　華　　民　　國　　96　　年　　12　　月　　13　　日
附錄本案論罪科刑所引法條：
毒品危害防制條例第十條：
施用第一級毒品者，處六月以上五年以下有期徒刑。
施用第二級毒品者，處三年以下有期徒刑。
